臺灣基隆地方法院刑事判決　　　　　　　　96年度訴字第10號
公　訴　人　臺灣基隆地方法院檢察署檢察官
被　　　告　乙○○
上列被告因搶奪等案件，經檢察官提起公訴（95年度偵字第5335
號、第5420號、第5532號、第5590號、第5615號、第5616號），
及追加起訴（96年度偵字第804 號），本院判決如下：
    主  文
乙○○所犯如附表「所犯罪名」欄所示之罪，處刑各如附表「宣
告刑」欄所示。應執行有期徒刑年，扣案之機車鑰匙、美工刀
及牛排刀各壹支，均沒收之。
    事  實
一、乙○○前於民國93年間，因竊盜案件，經臺灣高等法院以93
    年度上易字第1830號判處有期徒刑1 年確定，又因違反毒品
    危害防制條例案件，經本院分別以93年度訴字第717 號及94
    年度訴字第36號分別判處有期徒刑6 月及4 月確定，再經本
    院以94年度聲字第192 號就上開判決所科之刑，定應執行有
    期徒刑1 年8 月，嗣於95年7 月26日因縮刑期滿執行完畢，
    詎其仍不知悔改，意圖為自己不法之所有，於如附表所示之
    時、地，以如附表所示之犯罪方法為該等犯罪行為，經警以
    如附表所示之方式查獲，並扣得乙○○所有之機車鑰匙、美
    工刀及牛排刀各1 支。
二、案經羅秀惠、邱建文、胡志恆、簡碧玉告訴暨基隆市警察局
    第一、二、三分局報請臺灣基隆地方法院檢察署檢察官偵查
    起訴及追加起訴。
    理  由
壹、程序方面
    按一人犯數罪、數人共犯一罪或數罪、數人同時在同一處所
    各別犯罪者或犯與本罪有關係之藏匿人犯、湮滅證據、偽證
    、贓物各罪者，為相牽連案件；而於第一審辯論終結前，得
    就與本案相牽連之犯罪或本罪之誣告罪，追加起訴，且追加
    起訴，得於審判期日以言詞為之，刑事訴訟法第7 條、第
    265 條分別定有明文。檢察官於96年1 月22日以追加起訴書
    ，對於被告乙○○所為如附表編號13所示之竊盜犯行追加起
    訴，因該次犯行與其他經起訴之犯行，係屬一人犯數罪之相
    牽連案件，且檢察官係於本院言詞辯論終結即96年3 月1 日
    前，以書狀追加起訴，符合首揭法條之規定，是認檢察官追
    加起訴，於法要無不合。
貳、證據能力方面
一、按被告之自白，非出於強暴、脅迫、利誘、詐欺、疲勞訊問
    、違法羈押或其他不正之方法，且與事實相符者，得為證據
    ，刑事訴訟法第156 條第1 項定有明文。本件被告雖於本院
    審理時，稱其於95年11月17日接受警詢時，曾有警察將其帶
    至警局地下室，為其戴上安全帽，該名警察並以腳踢其等情
    ，然查，證人即於95年11月17日製作警詢筆錄之警員郭茂榮
    於本院審理時，到庭證稱當日並未對被告施以強暴、脅迫或
    其他不正方法之對待，亦未要求被告配合供述不實事項等語
    （見本院96年3 月1 日審判筆錄第8 頁至第9 頁），且被告
    自承當日雖因警察毆打造成淤青，但並未驗傷等語（見上開
    審判筆錄第9 頁至第10頁），蓋被告當日並未經警移送地檢
    署，亦即其行動自由未遭限制，若被告確遭警毆傷，何以未
    前往醫療院所驗傷，供作日後所述之證據，足見被告所為已
    與常情有違。又被告於接受該次警詢後，業經檢察官多次開
    庭調查，惟被告於檢察官調查及本院對其進行羈押、送審訊
    問及準備程序時，均未提及曾遭警毆傷一事，嗣至本院進行
    審判程序時，始提出刑求抗辯，復未提出任何證據以實其說
    ，亦未舉出對其毆打之警員姓名供本院調查，自難僅以被告
    空言提出上揭抗辯，逕行認定確有被告所述之情。再者，前
    開95年11月17日警詢筆錄中所載被告之犯行（見臺灣基隆地
    方法院檢察署95年度偵字第5616號偵查卷宗第11頁至第15頁
    ），均經被告於偵查及本院審理時坦承不諱，果若被告係因
    警察對其施以不當對待，始於接受警詢時坦承犯行，則檢察
    官偵查及本院審理時，既未對被告施以任何不當之對待，被
    告何以仍未否認該次警詢筆錄所載之犯行，顯見被告於該日
    接受警察詢問時，並未因遭受不當之對待而為與事實相違之
    供述，依據首揭法條之規定，被告之自白自得作為本案之證
    據。
二、次按被告以外之人於偵查中向檢察官所為之陳述，除顯有不
    可信之情況者外，得為證據，刑事訴訟法第159 條之1 第 2
    項定有明文。經查，證人即被害人林培炎、羅秀惠、賴金木
    、胡志恆、喬家駿及王宜文於偵查中向檢察官所為之陳述，
    業經具結，且自筆錄內容觀之，並無不正取供之情事，而無
    顯不可信之情況，依上開規定，自有證據能力。
三、又按被告以外之人於審判外之言詞或書面陳述，除法律有規
    定者外，不得作為證據；又被告以外之人於審判外之陳述，
    雖不符合刑事訴訟法第159 條之1 至第159 條之4 之規定，
    而經當事人於審判程序同意作為證據，法院審酌該言詞陳述
    或書面陳述作成時之情況，認為適當者，亦得為證據，而當
    事人、代理人或辯護人於法院調查證據時，知有上開不得為
    證據之情形，而未於言詞辯論終結前聲明異議者，視有前項
    之同意，刑事訴訟法第159 條第1 項及第159 條之5 分別定
    有明文。本件證人即被害人羅秀惠、林培炎、林羅秀娥、邱
    建文、林明傳、林紅玲、康秀梅、林萬水、簡碧玉、邱美玲
    、胡志恆、俞秀鑾、賴金木、石素貞、喬家駿及王宜文、劉
    碇國於警詢中所為之陳述，雖為被告以外之人於審判外之言
    詞陳述，然經本院於審判程序提示予被告並告以要旨，經被
    告表示無意見，且未聲明異議，又本院審酌上開證人警詢筆
    錄之記載，並無不正取供之情事，且證人於警詢時並無具結
    之可能，故就此等審判外言詞陳述作成時之情況，應認為適
    當，依前揭法條意旨，得援為本案證據。
、事實認定方面
    訊據被告固坦承確於如附表編號1 至3 、5 至9 、11至17所
    示之時、地，以如附表所示之方式為該等犯行，且其確於95
    年11月7 日下午2 時許，基於竊取屋內財物之犯意，以其竊
    得之大門鑰匙，無故侵入胡志恆位於基隆市○○區○○路30
    巷21號住處，竊取王淑珍所有如附表編號4 所示之首飾財物
    及約新台幣（下同）500 元之現金，另於95年11月21日下午
    2 時許，在羅秀惠位於基隆市○○區○○街35之4 號住處前
    ，因見羅秀惠所有車號M8L-699 號機車鑰匙未取下，遂徒手
    竊取該機車等事實，惟辯稱其於95年11月7 日下午2 時許，
    在胡志恆上揭住處，並未竊得現金3 萬2,000 元，且於95年
    11月21日下午2 時許，並未侵入羅秀惠上址住處，亦未竊取
    林竺瑩所有之OKWAP 牌行動電話1 支、零錢及鑰匙云云，經
    查：
一、被告確於如附表編號1 至3 、5 至9 、11至17所示之時、地
    ，以如附表所示之方式為該等犯行之事實，業經被告於警詢
    、偵查及本院審理時坦承不諱（見前開檢察署95年度偵字第
    5335號偵查卷宗第10頁至第12頁、第43頁至第44頁、第47頁
    至第51頁、第68頁，95年度偵字第5420號偵查卷宗第10頁至
    第14頁、第55頁至第56頁，95年度偵字第5532號偵查卷宗第
    7 頁至第8 頁、第31頁，95年度偵字第5615號偵查卷宗第 4
    頁至第6 頁，95年度偵字第5616號偵查卷宗第11頁至第15頁
    ，96年度偵字第804 號偵查卷宗第4 頁至第6 頁、第26頁至
    第27頁，本院96年1 月4 日訊問筆錄第2 頁、96年1 月18日
    準備程序筆錄第2 頁、96年2 月9 日準備程序筆錄第2 頁、
    96年3 月1 日審判筆錄第14頁至第16頁），並經證人羅秀惠
    、邱建文、胡志恆、簡碧玉、康秀梅、林培炎、林羅秀娥、
    林明傳、林紅玲、俞秀鑾、賴金木、石素貞、林萬水、邱美
    玲、喬家駿、劉碇國及王宜文等人證述明確（見前開檢察署
    95年度偵字第5335號偵查卷宗第16頁至第17頁、第18頁、第
    41頁、第42頁至第43頁、第64頁至第65頁、第66頁至第67頁
    ，95年度偵字第5420號偵查卷宗第15頁至第16頁、第18頁至
    第19頁、第23頁至第25頁、第26頁至第28頁、第29頁至第30
    頁、第31頁至第32頁，95年度偵字第5532號偵查卷宗第10頁
    至第12頁，95年度偵字第5590號偵查卷宗第4 頁至第5 頁，
    95年度偵字第5615號偵查卷宗第7 頁至第8 頁，95年度偵字
    第5616號偵查卷宗第16頁至第18頁、第20頁至第21頁、第30
    頁至第31頁、第34頁至第35頁、第37頁至第38頁、第40頁至
    第41頁，96年度偵字第804 號偵查卷宗第7 頁至第8 頁），
    另有外送披薩單據（見上開檢察署95年度偵字第5590號偵查
    卷宗第6 頁）、收受物品、舊貨、五金廢料或廢棄物登記表
    （見前開檢察署95年度偵字第5616號偵查卷宗第49頁）、現
    場及監視錄影器翻拍照片（見前開檢察署95年度偵字第5420
    號偵查卷宗第21頁、第40頁至第43頁，95年度偵字第5616號
    偵查卷宗第82頁至第83頁，96年度偵字第804 號偵查卷宗第
    10頁至第13頁）、贓物認領保管單（見前開檢察署95年度偵
    字第5335號偵查卷宗第23頁、第24頁，95年度偵字第5420號
    偵查卷宗第36頁、第38頁，95年度偵字第5532號偵查卷宗第
    16頁，95年度偵字第5615號偵查卷宗第11頁，95年度偵字第
    5616號偵查卷宗第44頁至第47頁，96年度偵字第804 號偵查
    卷宗第9 頁）在卷可稽，復有機車鑰匙、牛排刀、美工刀各
    1 支扣案為佐，足認被告上開自白與事實相符。
二、被告雖否認曾於95年11月7 日下午2 時許，在胡志恆住處竊
    取現金3 萬2,000 元，及於95年11月21日下午2 時許，侵入
    羅秀惠之住處，竊取行動電話、零錢及鑰匙等情，然查：
（一）證人胡志恆於本院審理時，到庭證稱其於95年11月4 日將
      現金3 萬2,000 元交付同住之母親，原欲由其母代為存入
      帳戶，其母遂將現金置放於房間內，至同年月7 日，其母
      欲將現金取出時，發覺現金及金飾均不見，經巡視屋內狀
      況，查悉住處3 樓之鐵門未上鎖，始悉住處遭人侵入並竊
      取財物等語（見本院96年2 月13日審判筆錄第3 頁至第 4
      頁），因該等現金係胡志恆交由母親代為存入帳戶之款項
      ，則其對於現金之數額自會有較為清晰之記憶，誤記數額
      之機率應屬較低，且被告於95年11月17日接受警詢時，亦
      坦承該日確於胡志恆住處竊取現金3萬2,000元，所竊現金
      均已花用等情（見上揭檢察署95年度偵字第5616號偵查卷
      宗第13頁），雖被告於偵查及本院審理中，辯稱其接受警
      察調查時，係因警察要求其配合被害人之陳述，始坦承竊
      取現金3萬2,000元云云，惟證人即當日詢問被告之警員郭
      茂榮到庭結證稱經警方調查，發覺被告涉及胡志恆住處之
      竊盜案件，遂通知被告到案說明，起初被告否認竊盜犯行
      ，經警方曉以大義後，被告即坦承所為之竊盜犯行，並坦
      認確實竊得現金3萬2,000元，在警詢過程中，並未要求被
      告配合被害人之證述，承認竊取3萬2,000元等情（見本院
      96年3月1日審判筆錄第7頁至第8頁），足認被告確於警詢
      時，出於自由意志坦認其在胡志恆住處竊得現金3萬2,000
      元之事實，復核與證人胡志恆證述之情節相符，堪信被告
      確曾於胡志恆住處竊得現金3萬2,000元，被告前開所辯，
      應屬卸責之詞，難謂可採。
（二）證人羅秀惠於偵查及本院審理時，均結稱其所有車號M8L-
      699 號機車停放於住處門口，因其將機車鑰匙與住處大門
      鑰匙串在一起，故停妥機車後，即將鑰匙取下，機車鑰匙
      並未插放於機車上，且住處內放置之行動電話、零錢等物
      亦遭竊，平時住處大門均會上鎖，惟失竊當日其女兒返回
      住處後，僅將大門關上，並未上鎖等語（見上揭檢察署95
      年度偵字第5335號偵查卷宗第41頁至第42頁，本院96 年3
      月1 日審判筆錄第4 頁至第6 頁），蓋羅秀惠所稱將車輛
      鑰匙與大門鑰匙一同放置等情，與一般人之生活習慣並未
      相悖，應屬可信。又證人羅秀惠證稱當日係將機車停放於
      住處前等情，核與被告所稱當日係自羅秀惠住處前竊取該
      機車等語相符，足認羅秀惠所有之前開機車於95年11月21
      日下午，確停放於其住處前方，且因羅秀惠係將機車鑰匙
      與住處大門鑰匙一同放置，則其騎乘機車返回住處時，為
      開啟住處大門，必然會將鑰匙自機車上取下，當無停妥機
      車後，忘記將鑰匙取下之理，是認被告辯稱其於當日下午
      ，因見該機車之鑰匙未取下，遂以該鑰匙竊取機車一節，
      難謂可信。再者，羅秀惠住處大門前並無圍牆或欄杆與行
      人行走之巷弄隔離，上揭機車即停放於住處前方之庭院，
      有現場照片在卷可參（見前揭檢察署95年度偵字第5420號
      偵查卷宗第44頁下方照片），並經證人羅秀惠當庭確認無
      誤（見本院96年3月1日審判筆錄第5頁至第6頁），因羅秀
      惠住處前方之庭院可供路人行走，且其住處大門僅有紗門
      及玻璃鋁門，自門外探知屋內狀況並非難事，甚若該鋁門
      未上鎖，他人即可輕易進入屋內，另參酌證人羅秀惠證述
      當日將機車鑰匙放置在客廳，一進門即可看見，且住處內
      放置之行動電話及零錢均遭竊等情，果若被告所述並未進
      入羅秀惠住處等情屬實，何以屋內之行動電話及零錢等物
      均同時遭竊，益徵被告上開所辯，不足採信，本件事證明
      確，被告犯行應堪認定。
肆、法律適用方面
一、按業務侵占罪之成立，以因執行業務而持有他人之物為前提
    ，被告係擔任簡碧玉經營之披薩店外送披薩及收受貨款業務
    之人，亦即所收取之貨款，為被告基於業務上關係所持有之
    物，被告對於該物既將原持有之意思，變更為所有之意思，
    則其所為，即該當刑法第336 條第2 項之業務侵占罪。
二、次按刑法第321 條第1 項第3 款之攜帶兇器竊盜罪，係以行
    為人攜帶兇器竊盜為其加重條件，此所謂兇器，其種類並無
    限制，凡客觀上足對人之生命、身體、安全構成威脅，具有
    危險性之兇器均屬之，且祇須行竊時攜帶此種具有危險性之
    兇器為已足，並不以攜帶之初有行兇之意圖為必要；又按刑
    法第321 條第1 項第2 款之毀越門扇或其他安全設備竊盜罪
    ，所謂安全設備，係指依社會通常觀念足認為防盜之設備而
    言，且毀損門扇或安全設備竊盜罪，係同法第354 條毀損罪
    與普通竊盜罪之結合犯，不能於論以加重竊盜罪外，更行論
    以毀損罪，若被告藉毀損或踰越門扇或安全設備之方式，進
    入屋內行竊，其越入行為雖屬侵入住宅，然已結合於所犯加
    重竊盜之罪質中，當無另行構成侵入住宅罪之理，而刑法第
    321 條第1 項各款為竊盜之加重條件，如犯竊盜罪兼具數款
    加重情形時，因竊盜行為只有1 個，仍僅成立一罪（最高法
    院79年台上字第5253號、69年台上字第3945號、27年上字第
    1887號判例、92年度台非字第6 號判決可資參照）。本件被
    告所為如附表編號13所示之竊盜犯行時，係踰越喬家駿住處
    大門旁之窗戶入屋，因該住宅之窗戶，依社會通常觀念，足
    認確有防盜之功能，應屬刑法第321 條第1 項第2 款所稱之
    安全設備無誤，則被告所為顯已該當刑法第321 條第1 項第
    2 款踰越安全設備之加重竊盜罪，且因其侵入住宅之行為已
    結合於該罪之罪質中，是其以上揭方式侵入喬家駿住處，參
    酌上開所述，自無另行成立侵入住宅罪之餘地；另被告為如
    附表編號15所示之竊盜犯行時，確攜帶扣案之美工刀及牛排
    刀一節，業據被告供陳在卷，而扣案美工刀全長約14公分，
    刀片長約7 公分，為金屬材質，單面有刀刃，扣案牛排刀全
    長約21.5公分，刀刃為鋼鐵材質，單面有鋸齒，鋸齒部分長
    約11公分，業經本院當庭勘驗屬實（見本院96年1 月18日準
    備程序筆錄第5 頁、96年3月1日審判筆錄第10頁），足認扣
    案之美工刀及牛排刀，客觀上均足以對人之生命、身體、安
    全構成威脅，具有相當之危險性，自屬刑法上所稱之兇器無
    誤，又被告為該次竊盜犯行時，攜帶該等刀具，並以所攜之
    牛排刀割破林紅玲住處之後門紗窗，毀損該門扇，並進入林
    紅玲住處等行為，因已該當竊盜之加重要件，即無另行成立
    毀損罪或侵入住宅罪之餘地，又揆諸首揭說明，被告所為雖
    該當攜帶兇器及毀損門扇之數款加重要件，然因竊盜行為係
    屬單一，仍僅成立一罪，故核被告該次所為，係犯刑法第
    321條第1項第2款、第3款攜帶兇器毀壞門扇之加重竊盜罪。
三、又按搶奪係乘人不備或不及抗拒之際，以不法之腕力，將原
    在他人實力支配下之動產，予以公然掠取而移置於自己實力
    支配之下之行為（最高法院19年上字第533 號、25年上字第
    6097號判例可資參照）。本件被告所為如附表編號11所示之
    犯行，係將放置於林培炎攤架上之現金盒取走，因當時林培
    炎仍在該攤架旁邊，堪認該現金盒仍屬林培炎支配監督範圍
    內，被告既趁林培炎不備之際，將該現金盒取走，揆諸首揭
    所述，被告該次所為，即應成立刑法第325 條第1 項之搶奪
    罪。
四、被告所為如附表編號2 、6 、7 、8 、12、16、17所示之犯
    行，係犯刑法第320條第1項之竊盜罪。
五、被告所為如附表編號3 、4 、10、14所示之犯行，均係犯刑
    法第306 條第1 項之侵入住宅罪及同法第320 條第1 項之竊
    盜罪；又被告所為如附表編號5 所示之犯行，因其已侵入胡
    志恆之住宅，並在屋內為搜索翻找財物之行為，而著手實行
    竊盜行為，惟並未竊得財物即行離去，則其犯罪尚屬未遂，
    故核被告該次所為，係犯刑法第306 條第1 項之侵入住宅罪
    及同法第320 條第1 項、第3 項之竊盜未遂罪，因被告係基
    於竊取屋內財物之犯意，侵入被害人之住處，亦即被告侵入
    住宅及竊取屋內財物之數個舉動，均係基於一致之意思決定
    ，應將之評價為法律上之一行為，故被告所為如附表編號 3
    、4 、10、14所示之所為，係以一行為觸犯上開數罪名，為
    想像競合，應依刑法第55條之規定，從重依竊盜罪處斷；而
    被告所為如附表編號5 所示之犯行，即應從重依竊盜未遂罪
    處斷；至於檢察官認為就被告所犯刑法第306條第1項之侵入
    住宅罪及同法第320條第1項之竊盜罪，應予分論併罰，則屬
    誤會，附此敘明；又刑法第306 條第1 項之罪屬告訴乃論，
    而被告所為如附表編號9 所示之犯行，雖亦係基於竊取屋內
    財物之犯意，侵入石素貞住處，惟石素貞並未就被告侵入住
    宅之犯行提出告訴（見上揭檢察署95年度偵字第5335號偵查
    卷宗第59頁），則被告所為僅該當刑法第320 條第1 項之竊
    盜罪。
六、被告所為如附表編號9 所示之竊盜犯行，係由被告進入屋內
    竊取財物，王宜文在外把風，足認其等2 人間，就該次犯行
    具有犯意聯絡及行為分擔，為共同正犯。
七、被告所為如附表所示之各次犯行，時、地互異，且所侵害之
    財產法益分屬不同人所有，應予分論併罰。
八、被告曾受事實欄所載之徒刑執行完畢，此有臺灣高等法院被
    告前案紀錄表供參，其受徒刑之執行完畢，再為如附表所示
    之各次犯行，係於5 年以內故意再犯本件有期徒刑以上之罪
    ，為累犯，應依刑法第47條第1 項之規定加重其刑。
九、被告所為如附表編號5 所示之犯行，被告雖已著手竊盜行為
    之實行，惟其犯罪因未竊得財物而未遂，爰依刑法第25條第
    2項之規定減輕其刑，並先加後減之。
十、復按對於未發覺之罪自首而接受裁判者，得減輕其刑，刑法
    第62條前段定有明文；又自首之方式不限於自行投案，僅須
    於犯罪後，在有偵查犯罪職權之公務員知悉犯罪事實與犯罪
    之人前，向偵查機關自承犯罪，並願接受裁判者，即該當於
    自首之要件（最高法院50年台上字第65號、75年台上字第16
    34號判例可資參照）。本件被告於95年11月17日，係因其涉
    及如附表編號3、4、5、9所示之竊盜案件，經警通知到案說
    明一節，業經證人郭茂榮到庭證述明確（見本院96年3月1日
    審判筆錄第7 頁），而被告於該次到案時，向警坦承其所為
    如附表編號7 所示之竊盜犯行（見上揭檢察署95年度偵字第
    5616號偵查卷宗第14頁），因被害人賴金木並未報案（見上
    揭檢察署95年度偵字第5616號偵查卷宗第34頁至第35頁），
    足認被告確係於該次犯行為警方查悉前，主動向警方坦承；
    另被告所為如附表編號12所示之竊盜犯行，確係其於該次犯
    行為警查悉前，主動向警方坦承，此有本院電話紀錄表供參
    ，是被告雖均非自行投案，然既於如附表編號7 、12所示之
    犯行為警發覺前，自承犯罪，參酌首揭說明，已該當自首之
    要件，堪認被告尚有悔悟之心，故就被告所為如附表編號 7
    、12所示之犯行，爰依法減輕其刑，並先加後減之。
十一、爰審酌被告正值壯年，不思循正當工作途徑獲取生活所需
      ，竟圖以竊取、搶奪或侵占他人財物之方式不勞而獲，且
      前已因竊盜、搶奪等案件，經法院判處刑責，竟未知悔悟
      ，仍為本件多次犯行，法治觀念顯有嚴重偏差，又被告多
      次侵入他人住宅竊取財物，造成被害人心理上之恐懼，且
      對於社會治安之危害亦難謂輕微，然被告於警詢、偵查及
      本院審理中，坦認大部分犯行，併其犯罪所得等一切情狀
      ，量處如附表所示之刑，並依法定其應執行之刑。
十二、扣案之機車鑰匙、美工刀及牛排刀各1 支，均為被告所有
      供犯罪所用之物，業據被告供陳在卷，均應依刑法第38條
      第1 項第2 款之規定，宣告沒收。
據上論斷，應依刑事訴訟法第265 條、第299 條第1 項前段，刑
法第28條、第306 條第1 項、第320 條第1 項、第3 項、第321
條第1 項第2 款、第3 款、第325 條第1 項、第336 條第2 項、
第47條第1 項、第25條第2 項、第62條前段、第51條第5 款、第
38條第1 項第2 款，刑法施行法第1 條之1 ，判決如主文。
本案經檢察官甲○○到庭執行職務。
中　　華　　民　　國　　96　　年　　3 　　月　　15　　日
                  刑事第五庭審判長法    官  陳志祥
                                  法    官  楊皓清
                                  法    官  邰婉玲
以上正本證明與原本無異。
如不服本判決應於收受本判決後10日內向本院提出上訴書狀，其
未敘述上訴理由者，並得於提起上訴後10日內向本院補提理由書
狀（均須按他造當事人之人數附繕本。）「切勿逕送上級法院」
中　　華　　民　　國　　96　　年　　3 　　月　　15　　日
                                  書 記 官  彭筠凱
附錄所犯法條：
中華民國刑法第306條：
（侵入住居罪）
無故侵入他人住宅、建築物或附連圍繞之土地或船艦者，處1年
以下有期徒刑、拘役或3百元以下罰金。
無故隱匿其內，或受退去之要求而仍留滯者，亦同。
中華民國刑法第320條：
（普通竊盜罪、竊佔罪）
意圖為自己或第三人不法之所有，而竊取他人之動產者，
為竊盜罪，處5年以下有期徒刑、拘役或5百元以下罰金。
意圖為自己或第三人不法之利益，而竊佔他人之不動產者，
依前項之規定處斷。
前二項之未遂犯罰之。
中華民國刑法第321條：
（加重竊盜罪）
犯竊盜罪而有左列情形之一者，處6月以上、5年以下有期徒刑：
一於夜間侵入住宅或有人居住之建築物、船艦或隱匿其內而犯之
者。二毀越門扇、牆垣或其他安全設備而犯之者。
三  攜帶兇器而犯之者。
四  結夥三人以上而犯之者。
五  乘火災、水災或其他災害之際而犯之者。
六  在車站或埠頭而犯之者。
前項之未遂犯罰之。
中華民國刑法第325條：
（普通搶奪罪）
意圖為自己或第三人不法之所有，而搶奪他人之動產者，處6月
以上5年以下有期徒刑。
因而致人於死者，處無期徒刑或7年以上有期徒刑，致重傷者，
處3年以上10年以下有期徒刑。
第 1 項之未遂犯罰之。
中華民國刑法第336條：
（公務公益侵占罪、業務侵占罪）
對於公務上或因公益所持有之物，犯前條第1項之罪者，處1年以
上7年以下有期徒刑，得併科5千元以下罰金。
對於業務上所持有之物，犯前條第1項之罪者，處6月以上5年以
下有期徒刑，得併科3千元以下罰金。
前二項之未遂犯罰之。
附表
┌───┬───────┬───────┬────────┬────────┬───────┬───────┐
│ 編號 │   犯罪時間   │   犯罪地點   │    犯罪行為    │    查獲方式    │   所犯罪名   │    宣告刑    │
├───┼───────┼───────┼────────┼────────┼───────┼───────┤
│  1   │95年10月21日晚│基隆市仁愛區龍│被告係從事簡碧玉│簡碧玉向警提出告│意圖為自己不法│有期徒刑柒月。│
│      │間9時30許     │安街198 巷25號│經營披薩店外送披│訴              │之所有，而侵占│              │
│      │              │1 樓          │薩及收取貨款業務│                │對於業務上所持│              │
│      │              │              │之人，利用職務上│                │有之物，累犯  │              │
│      │              │              │收取貨款之機會，│                │              │              │
│      │              │              │侵占其持有之貨款│                │              │              │
│      │              │              │2,179 元        │                │              │              │
├───┼───────┼───────┼────────┼────────┼───────┼───────┤
│  2   │95年11月3 日上│基隆市暖暖區國│被告徒手竊取胡照│為警循線查獲    │竊盜，累犯    │有期徒刑月。│
│      │午某時        │安街30巷21號前│雄所有插在機車上│                │              │              │
│      │              │              │之大門及機車鑰匙│                │              │              │
│      │              │              │各1把           │                │              │              │
├───┼───────┼───────┼────────┼────────┼───────┼───────┤
│  3   │95年11月4 日下│基隆市暖暖區國│被告基於竊取屋內│為警循線查獲    │竊盜，累犯    │有期徒刑肆月。│
│      │午2 時許      │安街30巷21號  │財物之犯意，以上│                │              │              │
│      │              │              │開所竊得胡照雄所│                │              │              │
│      │              │              │有之大門鑰匙，無│                │              │              │
│      │              │              │故侵入胡照雄之子│                │              │              │
│      │              │              │胡志恆之住宅，徒│                │              │              │
│      │              │              │手竊取胡志恆之姪│                │              │              │
│      │              │              │女胡偉涵所有之  │                │              │              │
│      │              │              │OKWAP 牌行動電話│                │              │              │
│      │              │              │1 支            │                │              │              │
├───┼───────┼───────┼────────┼────────┼───────┼───────┤
│  4   │95年11月7 日下│上址          │被告基於竊取屋內│為警循線查獲    │竊盜，累犯    │有期徒刑伍月。│
│      │午2 時許      │              │財物之犯意，以上│                │              │              │
│      │              │              │開所竊得胡照雄所│                │              │              │
│      │              │              │有之大門鑰匙，無│                │              │              │
│      │              │              │故侵入胡照雄之子│                │              │              │
│      │              │              │胡志恆之住宅，徒│                │              │              │
│      │              │              │手竊取胡志恆所有│                │              │              │
│      │              │              │之現金3 萬2,000 │                │              │              │
│      │              │              │元，及胡志恆之母│                │              │              │
│      │              │              │王淑珍所有之鑽石│                │              │              │
│      │              │              │手環1 對、18K 金│                │              │              │
│      │              │              │手環1 對、18K 金│                │              │              │
│      │              │              │項鍊及玉墜1 組、│                │              │              │
│      │              │              │珍珠耳墜1 對、金│                │              │              │
│      │              │              │飾別針1 對、18K │                │              │              │
│      │              │              │金耳環1 對、玉石│                │              │              │
│      │              │              │項鍊1 對及別針數│                │              │              │
│      │              │              │個              │                │              │              │
├───┼───────┼───────┼────────┼────────┼───────┼───────┤
│  5   │95年11月9 日下│上址          │被告基於竊取屋內│為警循線查獲    │竊盜，未遂，累│有期徒刑月。│
│      │午3時許       │              │財物之犯意，以上│                │犯            │              │
│      │              │              │開所竊得胡照雄所│                │              │              │
│      │              │              │有之大門鑰匙，無│                │              │              │
│      │              │              │故侵入胡照雄之子│                │              │              │
│      │              │              │胡志恆之住宅，並│                │              │              │
│      │              │              │翻找財物而著手於│                │              │              │
│      │              │              │竊盜行為，惟未竊│                │              │              │
│      │              │              │得財物而未遂    │                │              │              │
├───┼───────┼───────┼────────┼────────┼───────┼───────┤
│  6   │95年11月9 日下│基隆市暖暖區國│被告因見俞秀鑾所│為警循線查獲    │竊盜，累犯    │有期徒刑月。│
│      │午5時許       │安路30巷巷口  │有之車號AE8-065 │                │              │              │
│      │              │              │號重型機車之鑰匙│                │              │              │
│      │              │              │未取下，遂以該鑰│                │              │              │
│      │              │              │匙徒手竊取該機車│                │              │              │
├───┼───────┼───────┼────────┼────────┼───────┼───────┤
│  7   │95年11月11日上│基隆市暖暖區金│被告徒手竊取賴金│被告於其犯行為警│竊盜，累犯    │有期徒刑貳月。│
│      │午5時許       │華街194 號後門│木所有之舊電纜線│查悉前，主動向警│              │              │
│      │              │處            │30公斤          │坦承犯行，並願接│              │              │
│      │              │              │                │受裁判          │              │              │
│      │              │              │                │                │              │              │
├───┼───────┼───────┼────────┼────────┼───────┼───────┤
│  8   │95年11月11日上│基隆市暖暖區尚│被告以其所有之機│經警循線查獲    │竊盜，累犯    │有期徒刑月；│
│      │午11時許      │仁街尚仁國小旁│車鑰匙，徒手竊取│                │              │扣案之機車鑰匙│
│      │              │              │康秀梅所使用車號│                │              │壹支，沒收之。│
│      │              │              │QZ3-959 號輕型機│                │              │              │
│      │              │              │車              │                │              │              │
│      │              │              │                │                │              │              │
│      │              │              │                │                │              │              │
├───┼───────┼───────┼────────┼────────┼───────┼───────┤
│  9   │95年11月12日上│基隆市暖暖區金│被告與王宜文基於│經警調閱監視錄影│共同竊盜，累犯│有期徒刑月。│
│      │午9時許       │華街190之1號  │竊取屋內財物之犯│帶而查獲        │              │              │
│      │              │              │意聯絡，由王宜文│                │              │              │
│      │              │              │在外把風，被告無│                │              │              │
│      │              │              │故侵入石素貞之住│                │              │              │
│      │              │              │處（無故侵入住宅│                │              │              │
│      │              │              │部分未據告訴），│                │              │              │
│      │              │              │徒手竊取石素貞所│                │              │              │
│      │              │              │有之瓦斯桶1 桶  │                │              │              │
├───┼───────┼───────┼────────┼────────┼───────┼───────┤
│  10  │95年11月21日下│基隆市暖暖區尚│被告趁羅秀惠住處│被告於95年11月26│竊盜，累犯    │有期徒刑伍月。│
│      │午2時許       │仁街35之4號   │大門未鎖之際，基│日晚間9 時許，在│              │              │
│      │              │              │於竊取屋內財物之│基隆市暖暖區金山│              │              │
│      │              │              │犯意，無故侵入羅│街101 號前，發覺│              │              │
│      │              │              │秀惠之住處，徒手│被告騎乘該失竊機│              │              │
│      │              │              │竊取林竺瑩所有之│車而查獲        │              │              │
│      │              │              │OKWAP 牌行動電話│                │              │              │
│      │              │              │1 支、零錢、大門│                │              │              │
│      │              │              │及機車鑰匙4 把，│                │              │              │
│      │              │              │再以所竊得之鑰匙│                │              │              │
│      │              │              │，至該址外竊取羅│                │              │              │
│      │              │              │秀惠所有車號M8L-│                │              │              │
│      │              │              │699 號重型機車  │                │              │              │
├───┼───────┼───────┼────────┼────────┼───────┼───────┤
│  11  │95年11月23日下│基隆市暖暖區過│被告佯稱欲向林培│經警循線查獲    │意圖為自己不法│有期徒刑柒月。│
│      │午3時10分許   │港路58號過港郵│炎購買麵包，趁林│                │之所有，而搶奪│              │
│      │              │局前          │培炎不備，搶奪林│                │他人之動產，累│              │
│      │              │              │培炎所有置於攤架│                │犯            │              │
│      │              │              │上，屬於林培炎支│                │              │              │
│      │              │              │配範圍內之現金盒│                │              │              │
│      │              │              │（內裝有現金    │                │              │              │
│      │              │              │2,000餘元）     │                │              │              │
├───┼───────┼───────┼────────┼────────┼───────┼───────┤
│  12  │95年11月23日下│基隆市暖暖區國│被告因見林羅秀娥│被告於其犯行為警│竊盜，累犯    │有期徒刑貳月。│
│      │午3時30分許   │安路30巷15號前│所有之車號RZV-92│查悉前，主動向警│              │              │
│      │              │              │8 號輕型機車之鑰│坦承犯行，並願接│              │              │
│      │              │              │匙未取下，遂以該│受裁判          │              │              │
│      │              │              │鑰匙徒手竊取該機│                │              │              │
│      │              │              │車              │                │              │              │
├───┼───────┼───────┼────────┼────────┼───────┼───────┤
│  13  │95年11月23日下│基隆市暖暖區八│被告踰越喬家駿住│經警調閱監視錄影│踰越安全設備竊│有期徒刑柒月。│
│      │午4時許       │堵路8號2樓    │處之窗戶進入屋內│器畫面而查獲    │盜，累犯      │              │
│      │              │              │，徒手竊取喬家駿│                │              │              │
│      │              │              │所有之黃金獵犬1 │                │              │              │
│      │              │              │隻及PS2遊戲機1臺│                │              │              │
├───┼───────┼───────┼────────┼────────┼───────┼───────┤
│  14  │95年11月26日上│基隆市暖暖區金│被告基於竊取屋內│經警調閱監視錄影│竊盜，累犯    │有期徒刑肆月。│
│      │午11時許      │華街230號     │財物之犯意，無故│器畫面而查獲    │              │              │
│      │              │              │侵入邱建文之住宅│                │              │              │
│      │              │              │，徒手竊取邱建文│                │              │              │
│      │              │              │所有之PDA1臺、男│                │              │              │
│      │              │              │用鑽石戒指1 枚、│                │              │              │
│      │              │              │白金項鍊1 條及  │                │              │              │
│      │              │              │18K 金項鍊1 條  │                │              │              │
├───┼───────┼───────┼────────┼────────┼───────┼───────┤
│  15  │95年11月26日下│基隆市暖暖區暖│被告攜帶客觀上足│為警經調閱巷口監│攜帶兇器毀壞門│有期徒刑捌月；│
│      │午4時40分許   │暖街16巷44之5 │以對人之生命、身│視器畫面而查獲  │扇竊盜，累犯  │扣案之美工刀及│
│      │              │號            │體、安全構成威脅│                │              │牛排刀各壹支，│
│      │              │              │，具有危險性之牛│                │              │均沒收之。    │
│      │              │              │排刀及美工刀各1 │                │              │              │
│      │              │              │把，並以牛排刀割│                │              │              │
│      │              │              │破毀壞林紅玲住處│                │              │              │
│      │              │              │之後門紗窗而進入│                │              │              │
│      │              │              │該址，竊取林紅玲│                │              │              │
│      │              │              │所有之現金22元  │                │              │              │
├───┼───────┼───────┼────────┼────────┼───────┼───────┤
│  16  │95年11月29日中│基隆市暖暖區八│被告因見邱美玲所│因民眾檢舉為警查│竊盜，累犯    │有期徒刑月。│
│      │午12時許      │堵路78號前    │有之車號UGL-392 │獲              │              │              │
│      │              │              │號輕型機車之鑰匙│                │              │              │
│      │              │              │未取下，遂以該鑰│                │              │              │
│      │              │              │匙徒手竊取該機車│                │              │              │
├───┼───────┼───────┼────────┼────────┼───────┼───────┤
│  17  │95年12月4 日上│基隆市暖暖區國│被告因見林萬水所│經警於95年12月4 │竊盜，累犯    │有期徒刑月。│
│      │午11時許      │安路30巷12號前│有之車號TT5-392 │日下午2 時35分，│              │              │
│      │              │              │號輕型機車之鑰匙│在被告位於基隆市│              │              │
│      │              │              │未取下，遂以該鑰│暖暖區○○路30巷│              │              │
│      │              │              │匙徒手竊取該機車│25 之3號住處查獲│              │              │
└───┴───────┴───────┴────────┴────────┴───────┴───────┘
